【裁判字號】    99,易,526
【裁判日期】    991006
【裁判案由】    竊盜
【裁判全文】
臺灣雲林地方法院刑事判決               99年度易字第526號
公  訴  人  臺灣雲林地方法院檢察署檢察官
被      告  丙○○
上列被告因竊盜案件，經檢察官提起公訴（99年度偵字第2664號
），被告就被訴事實為有罪之陳述，經本院合議庭裁定進行簡式
審判程序，判決如下：
    主  文
丙○○攜帶兇器竊盜，累犯，處有期徒刑壹年捌月。
    事  實
一、丙○○前因違反毒品危害防制條例案件，經臺灣板橋地方法
    院於民國95年2 月14日，以94年度訴字第2443號判決，判處
    有期徒刑1 年7 月確定；另因竊盜案件，經臺灣高等法院於
    95年7 月20日，以95年度上易字第1096號判決，判處有期徒
    刑1 年6 月確定，嗣丙○○經判決確定之上開二罪，於96年
    7 月16日，經臺灣板橋地方法院，以96年度聲減字第823 號
    裁定，分別減刑為有期徒刑9 月15日及有期徒刑9 月，並定
    應執行有期徒刑1 年5 月又15日，而於97年7 月15日縮刑期
    滿執行完畢。
二、詎丙○○猶不知悔改，於99年4 月16日凌晨1 時許，騎乘腳
    踏車外出，於行經雲林縣四湖鄉○○村○○路305 號前時，
    發現該處停放甲○○所有之車牌號碼VJ-0341 號自小客車，
    與其所有逾檢而遭註銷之車牌號碼LH-6548 號自小客車，廠
    牌、顏色、款式皆相同，而因其所有之該自小客車故障無法
    使用，竟萌生為自己不法所有之意圖，以其前於路邊撿拾後
    插在腳踏車上，客觀上可供兇器使用之L 型白鐵材質角尺（
    未扣案）為工具，撬開門鎖後，再從該自小客車後車廂備胎
    內之工具箱，取出客觀上可供兇器使用之鐵製具有尖銳鑽頭
    的螺絲起子（未扣案）破壞車鎖後，發動引擎將該車駛離，
    而竊取該車得逞。丙○○於得手後，即將該車駛回其位在雲
    林縣東勢鄉○○村○○路39號住處，並在住處卸下該車VJ-0
    341 號車牌後，改懸掛其所有逾檢註銷之LH-6548 號車牌，
    且將車身號碼及引擎號碼磨損，而丙○○將卸下之VJ-0341
    號車牌，連同車內3 雙布鞋、2 雙拖鞋、1 雙涼鞋及瓶罐裝
    補品等物品，及行竊工具角尺均丟棄在四湖鄉與臺西鄉交界
    之排水溝內。嗣於99年4 月25日，丙○○將該車借給友人林
    同使用，林同將該車停放在臺西鄉○○路10巷賓果電子遊藝
    場對面，於同日上午11時30分為甲○○路過時發現並報警後
    ，循線查悉上情。
三、案經甲○○訴由雲林縣警察局臺西分局報請臺灣雲林地方法
    院檢察署檢察官偵查起訴。
    理  由
壹、程序方面：
    被告丙○○所犯係死刑、無期徒刑、最輕本刑為3 年以上有
    期徒刑以外之罪，其就被訴事實為有罪之陳述，經本院裁定
    以簡式審判程序審理，則依刑事訴訟法第273 條之2 、同法
    第159 條第2 項之規定，證據調查不受第159 條第1 項、第
    161 條之2 、第161 條之3 、第163 條之1 及第164 條至第
    170 條規定之限制，且不適用傳聞法則有關限制證據能力之
    相關規定，合先敘明。
貳、實體方面：
一、認定犯罪事實之依據：
    上揭事實，業據被告丙○○於警詢時及偵審中坦承不諱，核
    與告訴人甲○○於警詢時之指述情節相符，並有贓物認領保
    管單1 紙、車籍查詢資料2 份、雲林縣警察局臺西分局扣押
    物品目錄表1 紙及蒐證照片12張在卷可稽，足認被告自白與
    事實相符，堪可採信。本件事證明確，被告犯行堪以認定，
    應依法論科。
二、論罪科刑部分：
（一）按刑法第321 條第1 項第3 款之攜帶兇器竊盜罪，係以行
      為人攜帶兇器竊盜為其加重條件，此所謂兇器，其種類並
      無限制，凡客觀上足對人之生命、身體、安全構成威脅，
      具有危險性之兇器均屬之，且祇須行竊時攜帶此種具有危
      險性之兇器為已足，並不以攜帶之初有行兇之意圖為必要
      ，此有最高法院79年台上字第5253號判例意旨可資參照；
      又按刑法第321 條第1 項第3 款所謂之「攜帶兇器」，祇
      須於行竊時攜帶具有危險性之兇器為已足，該兇器不必原
      屬行竊者本人所有，亦不以自他處攜至行竊處所為必要，
      縱在行竊場所隨手拾取應用，其有使人受傷害之危險既無
      二致，自仍應屬上述「攜帶兇器」之範疇，此亦有最高法
      院90年度台上字第1261號判決意旨可資參照。查被告行竊
      時所持用以撬開車門鎖之角尺，及進入車內後始取得用以
      破壞車鎖，及發動引擎之螺絲起子，雖均未扣案，然據被
      告於本院審理時供稱：角尺為L 型，材質為白鐵製；螺絲
      起子握把部分為塑膠製，前方則為鐵製，前方具有尖銳的
      頭等語明確，則被告竊盜時有攜帶使用角尺，並於竊盜現
      場拾取螺絲起子使用於行竊，而該角尺及螺絲起子均係鐵
      製金屬材質，既分別得以撬開車門鎖，及破壞車鎖發動引
      擎，可見其質地甚堅，客觀上自足對人之生命、身體、安
      全構成威脅，而均屬具有危險性之兇器無訛。是核被告所
      為，係犯刑法第321 條第1 項第3 款攜帶兇器竊盜罪。
（二）被告有如事實欄所述之前案科刑及執行紀錄，有卷附臺灣
      高等法院被告前案紀錄表在卷可按，其受有期徒刑之執行
      完畢，5 年以內故意再犯本件有期徒刑以上之罪，為累犯
      ，應依刑法第47條第1 項之規定，加重其刑。
（三）爰審酌被告前曾因竊盜案件，經臺灣板橋地方法院於94年
      6 月9 日，以94年度簡字第485 號判決，判處有期徒刑3
      月確定，復於95年7 月20日又因竊盜案件，經臺灣高等法
      院，以95年度上易字第1096號判決，判處有期徒刑1 年6
      月確定在案，此有臺灣高等法院被告前案紀錄表在卷可佐
      ，被告經論罪科刑並入監執行後，仍未知警惕，不知尊重
      他人財產，因自己所有之車輛故障無法使用，遂又再為本
      件竊盜犯行，且於竊取告訴人車輛後，將告訴人置於車輛
      內物品丟棄，使告訴人除因車輛失竊而生不便外，尚造成
      告訴人其他財產上之損害，且尚未彌補本件告訴人所受之
      財產上損害，而被告教育程度為國中畢業，犯後坦承犯行
      ，犯後態度良好等一切情狀，量處如主文所示之刑。
（四）被告行竊時所持用之角尺，被告供陳業已遭其丟棄，故並
      未扣案，且無其他積極證據證明尚存在，而被告於本院審
      理時亦陳稱該角尺係路邊所拾，非其所有之物；另被告於
      所竊車輛內工具箱取得用以行竊之螺絲起子，亦未扣案，
      且該螺絲起子既屬告訴人被竊車輛內工具箱之物，則亦非
      為被告所有，爰均不另為沒收之諭知，末此敘明。
三、據上論斷，應依刑事訴訟法第273 條之1 第1 項、第299 條
    第1 項前段，刑法第321 條第1 項第3 款、第47條第1 項，
    判決如主文。
本案經檢察官乙○○到庭執行職務。
中    華    民    國    99    年    10    月     6    日
                  刑事第四庭  法  官  楊  皓  潔
以上正本證明與原本無異。
如不服本判決，應於收受判決後10日內向本院提出上訴書狀，並
應敘述具體理由；其未敘述上訴理由者，應於上訴期間屆滿後20
日內向本院補提理由書（均須按他造當事人之人數附繕本）。「
切勿逕送上級法院」。
                              書記官  吳  伊  婷
中    華    民    國    99    年    10    月    6     日
附錄本案論罪科刑法條：
中華民國刑法第321條
（加重竊盜罪）
犯竊盜罪而有左列情形之一者，處6 月以上5 年以下有期徒刑：
一、於夜間侵入住宅或有人居住之建築物、船艦或隱匿其內而犯
    之者。
二、毀越門扇、牆垣或其他安全設備而犯之者。
三、攜帶兇器而犯之者。
四、結夥三人以上而犯之者。
五、乘火災、水災或其他災害之際而犯之者。
六、在車站或埠頭而犯之者。
前項之未遂犯罰之。

司法院資訊處製作；財團法人民間司法改革基金會備份。
